# 公司以捐赠为目的购买的股权应如何账务处理

提问人：1224spf 时间：2021-08-12 08:05:07
甲公司为上市公司，乙公司为上市公司控股股东，丙公司为标的公司。
2020 年 12 月 29 日，乙公司购买丙公司52%的股权并完成工商变更；
2020 年 12 月 29 日甲公司董事会审议通过乙公司将持有的丙公司52%股权捐赠给甲公司， 2021 年 3 月 30 日叫公司股东大会审议通过上述捐赠议案，并于 2021 年 3 月 31 日完成工商变更。
问题：
乙公司在购买丙公司股权的时候，是否不能合并报表（应该不符合合并报表控制的定义吧）？应当如何会计处理？
甲公司在 3 月 31 日完成工商变更时应该按照非同控合并还是同控合并？

回答人：chenyiwei
1 、虽然是为了捐赠的目的而购买丙公司52%股权，但受赠方是自身子公司，因此并不是真正的无偿赠与，而是以丙公司股权对甲公司进行资本性投入。因此，乙公司在取得丙公司52%股权时，应按正常的非同一控制下合并进行会计处理（包括个别报表层面和合并报表层面）。
2 、乙公司将丙公司股权转给甲公司时，甲公司按同一控制下合并处理（需同时遵循《企业会计准则解释第 6 号》第二条的规定），乙公司则将其对丙公司的股权投资成本并入（增加）其对甲公司的长期股权投资成本。在乙公司的合并报表层面，因甲公司受赠导致的权益增加，按比例归属于少数股东的部分，作为乙公司对少数股东的利益让渡，在增加少数股东权益的同时，对应减少合并报表层面的资本公积。

提问人：1224spf 时间：2021-08-16 10:29:00
谢谢陈版，追问一个问题，乙公司合并丙公司的时间就是从2020.12.29-2021.3.31对吧？那么甲公司在合并丙公司的时候按照同一控制合并，需要追溯调整期初数，合并丙公司自2020.12.29之后的报表，我有个疑问，就是丙公司1-3月份的报表不就在甲乙公司各合并了一次吗？
是我哪里理解的不对吗？

回答人：chenyiwei
是有这个问题，所以为简化处理，可以直接由甲合并丙，乙就不用重复合并了。